# 收购方存在商誉

提问人：Ryan_q 时间：2022-07-25 01:15:26
@chenyiwei，陈版主，在有关非同一控制下方存在商誉问题：
假定B公司之前收购了C公司100%股权，C公司净资产公允价值为 100 ，B公司支付对价为 150 ，那么B公司的合并报表为：可辨认净资产 100 、商誉 50 、权益 150 。
现A公司以 120 的对价收购B公司80%的股权，如果按照准则要求不考虑原有商誉，则A合并报表应确认的商誉为120-100*80%=40。
问题：
如何区分这 40 商誉中C公司（在B报表中商誉 50 ）该商誉占了多少以及属于B公司（在A报表中）的商誉占了多少？
即若在识别资产组时 40 万商誉如何分摊到不同的资产组？属于C应当多少，属于B应当多少？

回答人：chenyiwei
1 、资产减值准则及其应用指南和讲解中都对于如何依据“归属于少数股东的商誉”对资产组账面价值进行调整的问题有专门说明。
2 、从主帖中所举的例子看，该 40 商誉基本与原先B收购C时所形成的商誉 50 是成比例的，可基本确定该商誉基本归属于C。当然如果B收购C距离A收购B的时间间隔很长，也不能这样简单计算。

提问人：Ryan_q 时间：2022-07-25 12:34:26
陈版主，在有关非同一控制下方存在商誉问题：
假定B公司之前收购了C公司100%股权，C公司净资产公允价值为 100 ，B公司支付对价为 150 ，那么B公司的合并报表为：可辨认净资产 100 、商誉 50 、权益 150 。
现A公司以 120 的对价收购B公司80%的股权，如果按照准则要求不考虑原有商誉，则A合并报表应确认的商誉为120-100*80%=40。
意味着：
1 、在每次编制合并报表的时候，均需要将B公司审计后的报表上的商誉模拟冲销掉（借：权益 50 贷：商誉 50 ）后再进行编制，合并报表的商誉始终是 40 ？
2 、亦或者这次计算 40 的商誉是A并B时候产生的，而B原先的商誉（B收购C）仍存在，那么未来编制合并报表时，应当有 90 的商誉？
如何理解？望陈版主指导！

回答人：chenyiwei
在收购方合并报表层面进行购买对价分摊时，是不考虑被收购方自身报表中原有的商誉和递延所得税资产、负债的，而应根据对价分摊的结果重新计算收购方合并报表层面的商誉和递延所得税资产、递延所得税负债的应有余额。因此，应采用主帖中的观点 1 ，即“在每次编制合并报表的时候，均需要将B公司审计后的报表上的商誉模拟冲销掉（借：权益 50 贷：商誉 50 ）后再进行编制，合并报表的商誉始终是40”。

提问人：Ryan_q 时间：2022-07-27 16:39:20
@chenyiwei，感谢陈版主回复，追加疑问：在每次编制合并报表的时候，均需要将B公司审计后的报表上的商誉模拟冲销掉，那么若B公司在自身合并报表的商誉全部减值完毕，是否在编制A合并报表时，把商誉与权益，资产减值损失与商誉减值准备全部冲销后进行合并，然后在合并层面再次重新商誉减值。

回答人：chenyiwei
是。

提问人：Ryan_q 时间：2022-07-27 16:53:50
@chenyiwei，陈版主，感谢回复：其中应根据对价分摊的结果重新计算收购方合并报表层面的商誉和递延所得税资产、递延所得税负债的应有余额。
商誉按照准则规定根据PPA分摊，但是您说的重新计算递延所得税资产、递延所得税负债具体是如何操作？这一块有点模糊，望指导！

回答人：chenyiwei
根据各项可辨认资产、负债的PPA结果，与其计税基础（通常等于在被收购方的原账面价值）相比较，重新计算合并报表层面的暂时性差异金额，据此确认合并报表层面的递延所得税资产或负债。

提问人：Ryan_q 时间：2022-07-30 15:08:26
@chenyiwei，陈版主，非常感谢您的回复，这是否意味着： 1 、收购日在计算商誉时，先将收购方商誉、递延所得税资产、递延所得税负债冲销后重新计算属于合并层面的商誉； 2 、以后资产负债表日合并时，由于商誉都是一直存在收购方的合并报表上，先模拟冲销，但资产负债表日的递延所得税资产是随时变化的，不再需要在冲销处理，正常合并即可（因为合并日递延所得税的冲销仅仅是为了计算正确商誉进行的处理，后续不应再重复冲销）。
望陈版主指导！

回答人：chenyiwei
这只是合并报表编制的具体问题，关键是保证最终合并结果中商誉和递延所得税资产负债的延续性，对其期末相比于期初的变动都有合理解释。